【裁判字號】    95,交聲,795
【裁判日期】    950912
【裁判案由】    聲明異議
【裁判全文】
臺灣臺中地方法院交通事件裁定         95年度交聲字第795號
原處分機關  交通部公路總局臺中區監理所臺中市監理站
異  議  人
即受處分人  甲○○
上列受處分人因違反道路交通管理處罰條例案件，對於交通部公
路總局臺中區監理所臺中市監理站九十五年九月一日所為之處分
（裁監稽違字第裁六一－Ｇ六０Ａ七０二四０號裁決書），聲明
異議，本院裁定如下：
    主    文
異議駁回。
    理    由
一、原處分機關交通部公路總局臺中區監理所臺中市監理站略以
    ：異議人即受處分人（下稱受處分人）甲○○名下重機車（
    ＬＢＫ－九０八）於九十五年七月二十八日在臺中市○○○
    路○段一０一０號前往市區方向因「違規超速」，被臺中市
    警察局交通警察隊舉發中市交字第Ｇ六０Ａ七０二四０號（
    行車限速五十公里．經測時速七十四公里．超速二十四公里
    ）違反道路交通管理事件，違規單通知聯警方完成交付。嗣
    受處分人於九十五年九月一日持父親周相如死亡證明書影本
    至本站簽收裁監稽違字第裁六一－Ｇ六０Ａ七０二四０號裁
    決書同時遞狀異議，依違反「道路交通管理處罰條例」第四
    十條，自收受本裁書之次日起十五日內，依最低額罰鍰新臺
    幣（下同）一千四百元，逾期則依統一裁罰基準表各階段罰
    額暨裁決書處罰主文二裁處等語。
二、受處分人甲○○則以：受處分人於九十五年七月二十八日於
    上班時，因接獲家人通知父親病危之通知，而趕赴醫院見父
    親最後一面，因一時內心著急未查覺致違規超速行駛，尚請
    長官考量本人因特殊情況下違規超速駕駛，依法聲明異議，
    請求予以撤銷罰鍰處分云云。
三、按汽車駕駛人，行車速度，超過規定之最高時速，或低於規
    定之最低時速，或裝用測速雷達感應器者，處一千二百元以
    上二千四百元以下罰鍰；其感應器沒入之，九十四年十二月
    二十六日當時有效之道路交通管理處罰條例第四十條第一項
    定有明文。次按汽車駕駛人有道路交通管理處罰條例第四十
    條第一項情形者，除依原條款處罰鍰外，並記違規點數一點
    ，同條例第六十三條第一項第一款亦規定甚明。
四、經查：本件受處分人駕駛車號ＬＢＫ－九０八號重機車於九
    十五年七月二十八日十時五分，行駛至臺中市○○○路○段
    一０一０號前往市區方向處，應注意該路段限速五十公里，
    惟其超速二十四公里，實際車速為時速七十四公里，經臺中
    市警察局交通隊測速拍照採證後，於九十五年八月十六日掣
    開中市警交字第Ｇ六０Ａ七０二四０號舉發違反道路交通管
    理事件通知單舉發等情，有舉發違反道路交通管理事件通知
    單、照片一幀在卷可憑，且為受處分人所不爭執，受處分人
    前揭超速行駛之違規事實堪信屬實。是原處分機關依道路交
    通處罰條例第四十條第一項規定，裁罰受處分人一千四百元
    之處分，於法並無不合。雖受處分人以前揭情詞謂本件係因
    趕赴醫院見病危父親最後一面而違規超速行駛云云置辯。惟
    查，依受處分人提出死亡證明書所示，受處分人之父親係於
    當日上午九時五分死亡，而受處分人之超速違規行駛行為係
    於當日上午十時五分，即受處分人至醫院前應早已接獲通知
    而知悉其父親死亡之訊息，卻於騎乘重機車赴醫院時仍未遵
    守駕駛人應注意之遵速行駛義務，是受處分人顯具有過失。
    此外，受處分人是否確因急於趕赴醫院見病危父親最後一面
    而違規超速，其舉證未足，尚難遽信為真外，況受處分人所
    辯若然屬實，上開辯解仍未該當於阻卻違法或阻卻責任事由
    ，受處分人亦無從執此為由主張免罰。從而，本件原處分機
    關援引上開規定，對受處分人裁處罰鍰一千四百元，於法並
    無違誤或不當之處，本件異議為無理由，應予駁回。
五、據上論斷，應依道路交通管理處罰條例第八十七條第二項、
    道路交通案件處理辦法第十九條，裁定如主文。
中    華    民    國    95    年    9     月    12    日
                    交通法庭    法  官  黃松竹
上正本證明與原本無異。
如不服本裁定應於送達後五日內向本院提出抗告狀。
                                書記官  董美惠
中    華    民    國    95    年    9     月    12    日


司法院資訊處製作；財團法人民間司法改革基金會備份。
